臺灣新北地方法院刑事判決　　　　　110年度審交易字第922號
公　訴　人　臺灣新北地方檢察署檢察官
被　　　告　楊冠瑜



上列被告因過失傷害案件，經檢察官提起公訴（110 年度偵字第
00000 號），被告於本院準備程序中就被訴事實為有罪之陳述，
經本院裁定進行簡式審判程序，判決如下：
    主  文
楊冠瑜犯過失傷害罪，處拘役肆拾日，如易科罰金，以新臺幣壹
仟元折算壹日。
    事  實
一、楊冠瑜領有普通重型機車駕駛執照，於民國109 年9 月28日
    23時13分許，騎乘車牌號碼000-000 號普通重型機車，沿新
    北市永和區成功路2 段121 巷往民樂街57巷方向行駛，行經
    新北市永和區成功路2 段121 巷與民樂街口時，本應注意汽
    車（含機車）行駛至無號誌之交岔路口，支線道車應暫停讓
    幹線道車先行，而依當時天候晴、夜間有照明、柏油路面乾
    燥無缺陷、無障礙物、視距良好等情，並無不能注意之情事
    ，竟疏未暫停讓幹線道車先行即貿然駛入上揭交岔路口，適
    有林維仁騎乘車牌號碼000-000 號普通重型機車，沿新北市
    永和區民樂街往中和區方向直行而至，於行經無號誌之交岔
    路口亦疏未注意減速慢行，作隨時停車之準備，即進入上揭
    交岔路口，二車因閃避不及發生碰撞，林維仁因而人車倒地
    ，受有右肩挫傷併肩胛峰鎖骨間關節半脫位、右側肩部粘連
    性囊炎之傷害。楊冠瑜於肇事後，在有偵查犯罪權限之警察
    機關尚不知何人為肇事者前，向據報前往現場處理之員警陳
    述車禍發生經過而自首並願接受裁判。
二、案經林維仁訴由新北市政府警察局永和分局報告臺灣新北地
    方檢察署檢察官偵查起訴。
    理  由
壹、程序方面：
    本件被告楊冠瑜所犯係死刑、無期徒刑、最輕本刑為3 年以
    上有期徒刑以外之罪，其於準備程序中就被訴事實為有罪之
    陳述，經法官告知簡式審判程序之旨，並聽取公訴人及被告
    之意見後，依刑事訴訟法第273 條之1 第1 項規定，裁定本
    案改依簡式審判程序審理，且依刑事訴訟法第273 條之2 及
    第159 條第2 項規定，不適用傳聞法則有關限制證據能力之
    相關規定，合先敘明。
貳、實體方面：
一、上揭犯罪事實，業據被告楊冠瑜於警詢時、偵查中、本院準
    備程序及審理時均坦承不諱，核與告訴人林維仁於警詢時及
    偵查中之指訴相符，並有冠宏骨科診所診斷證明書、衛生福
    利部雙和醫院診斷證明書（乙種）、道路交通事故調查報告
    表、道路交通事故調查報告表㈠、㈡各1 份、道路交通事故
    照片26張、監視器錄影畫面截圖照片6 張、道路交通事故當
    事人酒精測定紀錄表、道路交通事故肇事人自首情形記錄表
    、新北市政府警察局道路交通事故初步分析研判表各1 份、
    證號查詢機車駕駛人及車號查詢機車車籍2 份、監視器錄影
    畫面光碟在卷可稽（見偵查卷第19、21、31至55、59、61、
    81頁）。按汽車（含機車）行駛至無號誌之交岔路口，支線
    道車應暫停讓幹線道車先行，道路交通安全規則第102 條第
    1 項第2 款定有明文。又「停」標字，用以指示車輛至此必
    須停車再開。設於停止線將近之處，本標字與第58條「停車
    再開」標誌得同時設置或擇一設置，道路交通標誌標線號誌
    設置規則第177 條第1 項亦定有明文。案發當時，被告為具
    有通常智識、心智正常且考領有普通重型機車駕駛執照之成
    年人，對於上開交通規則不容諉為不知，而本件被告行向之
    新北市永和區成功路2 段121 巷，於與新北市永和區民樂街
    交岔巷口劃有「停」標字，有道路交通事故調查報告表及道
    路交通事故照片在卷可參，為支線道，被告騎車欲自支線道
    進入屬幹線道之民樂街時，自應暫停讓行駛於幹線道之告訴
    人機車先行，且觀諸前揭卷附道路交通事故調查報告表㈠所
    載，案發當時天候晴、夜間有照明、柏油路面乾燥無缺陷、
    無障礙物、視距良好，足見被告並無不能注意之情事，竟未
    暫停讓屬幹線道車之告訴人機車先行，致雙方因而發生碰撞
    ，被告之駕駛行為具有過失，至為灼然；而告訴人騎乘普通
    重型機車行經無號誌之交岔路口未注意減速慢行，作隨時停
    車之準備，亦有肇事原因甚明。又被告之過失行為與告訴人
    之受傷結果間，具有相當因果關係，亦可認定。至告訴人於
    案發當時騎乘普通重型機車，行至無號誌之交岔路口，未注
    意減速慢行，作隨時停車之準備，固亦有肇事原因，惟刑事
    責任之認定，並不因被害人與有過失，而免除被告之過失責
    任，被害人與有過失之情節輕重，僅係酌定雙方民事上損害
    賠償責任之依據，並不影響被告所犯刑事責任之罪責，附此
    敘明。綜上所述，足認被告之自白核與事實相符，應可採為
    認定事實之依據。從而，本案事證已臻明確，被告犯行洵堪
    認定，應依法論科。
二、論罪科刑：
  ㈠核被告所為，係犯刑法第284 條前段之過失傷害罪。
  ㈡被告於車禍發生後，在犯罪未被有偵查犯罪權限之機關或公
    務員發覺前，主動向據報前往現場處理之員警表明係肇事者
    ，而願接受裁判之情形，有道路交通事故肇事人自首情形記
    錄表1 紙在卷可參（見偵查卷第55頁），合於自首要件，爰
    依刑法第62條前段規定減輕其刑。
  ㈢爰審酌被告騎乘機車參與道路交通，本應小心謹慎以維自身
    及他人之安全，行經肇事交岔路口時，疏未注意應暫停讓屬
    幹線道車之告訴人機車先行致生本件交通事故，並致告訴人
    受傷，且迄未能與告訴人達成和解，除告訴人已領取之強制
    險理賠金額新臺幣45,648元外，尚未賠償告訴人，另考量被
    告並無任何前科紀錄，此有臺灣高等法院被告前案紀錄表在
    卷可按，素行堪稱良好，兼衡其自陳科技大學畢業之智識程
    度，現從事外送工作、需撫養父親、祖母、患有輕度精神障
    礙之母親及中度精神障礙之哥哥之生活狀況，及其過失程度
    、告訴人所受傷害程度、告訴人就本件交通事故之發生亦有
    未減速慢行之肇事因素、犯罪後坦承犯行之態度等一切情狀
    ，量處如主文所示之刑，並諭知如易科罰金之折算標準，以
    資懲儆。
據上論斷，應依刑事訴訟法第273 條之1 第1 項、第299 條第1
項前段，刑法第284 條前段、第62條前段、第41條第1 項前段，
刑法施行法第1 條之1 第1 項，判決如主文。
本案經檢察官范孟珊提起公訴，經檢察官張啓聰到庭執行職務。
中    華    民    國   110    年    11    月    30    日
                  刑事第二十五庭  法  官      曾淑娟
上列正本證明與原本無異。
如不服本判決，應於判決送達後20日內敘明上訴理由，向本院提
出上訴狀（應附繕本），上訴於臺灣高等法院。其未敘述上訴理
由者，應於上訴期間屆滿後20日內向本院補提理由書「切勿逕送
上級法院」。
                                  書記官      張佑慈
中    華    民    國   110    年    11    月    30    日
附錄本案論罪科刑法條全文：
中華民國刑法第284條
因過失傷害人者，處1 年以下有期徒刑、拘役或10萬元以下罰金
；致重傷者，處3 年以下有期徒刑、拘役或30萬元以下罰金。